【裁判字號】    92,訴,3
【裁判日期】    920429
【裁判案由】    損害賠償
【裁判全文】
臺灣雲林地方法院民事判決  九十二年訴字第三號
    原      告  甲○○
    訴訟代理人  藍庭光律師
    被      告  乙○○
右當事人間請求損害賠償事件，本院判決如左：
    主    文
被告應給付原告新台幣貳拾萬元，及自民國九十一年十一月二十六日起至清償日止，
按週年利率百分之五計算之利息。
原告其餘之訴駁回。
訴訟費用由被告負擔四分之三，餘由原告負擔。
本判決原告勝訴部分於其以新台幣陸萬柒仟元供擔保後，得假執行。
原告其餘假執行之聲請駁回。
    事    實
甲、原告方面：
一、聲明：求為判決：被告應給付原告新台幣  (下同)二十七萬二千五百元，及自起
    訴狀繕本送達被告翌日  (民國九十一年十一月二十六日)起至清償日止，按週年
    利率百分之五計算之利息；並陳明願供擔保，請准宣告假執行。
二、陳述：
(一)原告原在嘉義縣東石鄉鰲鼓村「雙園小吃部」擔任服務小姐，被告因曾前往消費
    ，而與原告相識。嗣因被告再往該小吃部消費，多次要求原告坐檯遭拒，被告竟
    基於恐嚇之概括犯意，自九十一年四月二十九日凌晨一時許起，至同年五月二日
    晚上九時許止，連續多次以0000000000號行動電話及其它不詳電話，
    撥打原告所有0000000000號行動電話，以「你去給人幹」云云謾罵原
    告，並以「你會被人潑硫酸」、「不讓你生存」  (以上均為台語)等加害生命及
    身體之言詞恫嚇原告，致原告心生畏懼，而生危害於安全。原告受此影響，不得
    不辭去工作，四處躲藏，並因此罹患重度憂鬱症，而有輕生念頭。被告之犯行，
    業經本院刑事庭以九十一年度簡上字第四八號刑事判決，判處有期徒刑三月，如
    易科罰金以銀元三百元折算一日確定。
(二)按「因故意或過失，不法侵害他人之權利者，負損害賠償責任。故意以背於善良
    風俗之方法，加損害於他人者亦同。」「不法侵害他人之身體、健康、名譽、自
    由、信用、隱私、貞操，或不法侵害其他人格法益而情節重大者，被害人雖非財
    產上之損害，亦得請求賠償相當之金額。其名譽被侵害者，並得請求回復名譽之
    適當處分。」民法第一百八十四條第一項及第一百九十五條第一項定有明文。查
    被告恐嚇原告，雖已遭受刑事制裁，但原告已因此而無法正常工作及生活，且社
    交能力嚴重受損退化，需長期接受心理治療，迄今猶未痊癒，精神上痛苦不堪，
    爰依上開規定，請求被告賠償非財產上之損害二十七萬二千五百元並給付法定遲
    延利息。
三、證據：提出本院北港簡易庭九十一年度港簡字第九二號刑事簡易判決、本院九十
    一年度簡上字第四八號刑事判決、病歷資料、薪資證明書、薪資與股利損失證明
    書各一件及診斷證明書四紙為證，並聲請本院向桃園榮民醫院、慈濟綜合醫院大
    林分院函查原告就診支出之醫療費用及病歷資料暨訊問證人柯艷華、顏樹安。
乙被告方面：
一、聲明：求為判決原告之訴及假執行之聲請均駁回。
二、陳述：被告承認確曾於九十一年四月二十九日至同年五月二日間打電話恐嚇原告
    ，但並非於該期間內所打給原告之電話，均有恐嚇原告之情事，且原告在此之前
    即患有憂鬱症，事後亦繼續在其他小吃部上班，可見原告因被告之恐嚇而受害之
    程度，並非如其所稱之嚴重。又被告僅具小學畢業之學歷，自退伍之後即從事板
    模工作，因景氣不佳，目前每月收入不過三萬餘元，更有房貸一百六十餘萬元尚
    未繳清，且被告因本件被判處有期徒三個月後，即未再騷擾原告，原告遽向被告
    請求高達二十七萬二千五百元之精神慰撫金，顯非適當。
丙、本院依職權調閱本院九十一年度簡上字第四八號妨害自由案件刑事卷宗全部 (含
    偵查及執行卷宗)。
    理    由
一、本件原告提起之訴訟，另請求被告賠償醫療費用及工作損失共七十二萬七千五百
    元暨給付法定遲延利息，並聲請為附條件之假執行宣告，原告此部分之訴不合法
    ，另以裁定駁回之，合先敘明。
二、原告主張：兩造在嘉義縣東石鄉鰲鼓村「雙園小吃部」相識，被告因多次要求原
    告坐檯遭拒，竟自九十一年四月二十九日凌晨一時許起，至同年五月二日晚上九
    時許止，連續多次以電話謾罵原告，並以「你會被人潑硫酸」、「不讓你生存」
    等加害生命及身體之言詞，恫嚇原告，致原告心生畏懼，而生危害於安全，被告
    觸犯恐嚇危害安全罪名，已被判處有期徒刑三月，如易科罰金以銀元三百元折算
    一日確定之事實，業據其提出本院北港簡易庭九十一年港簡字第九二號刑事簡易
    判決及本院九十一年度簡上字第四八號刑事判決各一件為證，並為被告所不爭執
    ，復經本院調閱上開刑事卷宗查明無誤，堪信為實在。
三、按「因故意或過失，不法侵害他人之權利者，負損害賠償責任。」「不法侵害他
    人之身體、健康、名譽、自由、信用、隱私、貞操，或不法侵害其他人格法益而
    情節重大者，被害人雖非財產上之損害，亦得請求賠償相當之金額。」民法第一
    百八十四條第一項前段及第一百九十五條第一項前段定有明文。又所謂侵害他人
    之自由，並不以剝奪他人之行動自由或限制其行動自由為限，即以強暴、脅迫之
    方法，影響他人之意思決定，或對其身心加以威脅，使生危害，亦包括在內 (最
    高法院八十一年度台上字第二○○號判決參照) 。準此，被告以加害生命及身體
    之事恐嚇原告，致原告心生畏懼而生危害於安全，自屬侵害原告之自由權。則原
    告依前揭侵權行為法律關係，請求被告賠償其非財產上損害並給付法定遲延利息
    ，於法洵屬有據。查：原告為高中肄業學歷，原在小吃部擔任服務小姐，並兼任
    寄放伴唱機之推銷業務，每月收入高達一、二十萬元，因本件不法侵害，身心俱
    受影響，原來之工作均暫告停頓，此經證人即雙園小吃部負責人柯艷華及台積電
    子專賣店負責人顏樹安到場結證明確，並有薪資證明書、薪資與股利損失證明書
    、就診支出醫療費用統計表各一件、診斷證明書四紙及病歷資料二份在卷可憑。
    又被告為小學畢業學歷，經營宏盈工程行，九十一年九至十月申報之銷項金額為
    二百二十四萬八千九三十九元  (稅額十一萬二千四百四十七元)，應扣進項金額
    二萬五千二百三十三元  (稅額一千二百七十三元)，亦有雲林縣營業人銷售額與
    稅額申報書一紙附於刑案執行卷內可稽。本院斟酌上開事實及本件侵權行為之嚴
    重程度，認原告請求被告賠償之金額，以二十萬元為相當。從而，本件原告之請
    求，在如主文第一項所示之範圍內，為有理由，應予准許。逾此範圍，即非有理
    由，應予駁回。
四、原告陳明願供擔保請准宣告假執行，於其勝訴部分，經核並無不合，爰酌定相當
    之擔保金額，併准許之。至原告敗訴部分，其假執行之聲請已失所依附，應駁回
    之。
五、據上論結，本件原告之訴為一部有理由，一部無理由，依民事訴訟法第七十九條
    但書、第三百九十條第二項，判決如主文。
中      華      民      國    九十二    年      四      月    二十九    日
                                        臺灣雲林地方法院民事第一庭
~B法      官  春生
右為正本，係照原本作成。
如對本判決上訴須於判決送達後二十日內向本院提出上訴狀。（須附繕本）
中      華      民      國    九十二    年      四      月    二十九    日
~B法院書記官  彭文章


司法院資訊處製作；財團法人民間司法改革基金會備份。
